臺灣高等法院刑事判決　　　　　　　 100年度上訴字第3144號
上　訴　人
即　被　告　呂世揚
上列上訴人因毒品危害防制條例案件，不服臺灣桃園地方法院10
0 年度審訴字第2014號，中華民國100年9月28日第一審判決（起
訴案號：臺灣桃園地方法院檢察署100 年度毒偵字第349 、1109
號），提起上訴，本院判決如下：
    主  文
上訴駁回。
    理  由
一、按原審法院認為上訴不合法律上之程式或法律上不應准許或
    其上訴權已經喪失者，應以裁定駁回之，又第二審法院認為
    上訴書狀未敘述理由或上訴有第362 條前段之情形者，應以
    判決駁回之，刑事訴訟法第362 條前段、第367 條前段定有
    明文。又同法第455 條之10第1 、2 項復規定：依本編（第
    七編之一協商程序）所為之科刑判決，不得上訴。但有第45
    5 條之4 第1 項第1 款、第2 款、第4 款、第6 款、第7 款
    所定情形之一，或協商判決違反同條第2 項之規定者，不在
    此限。對於前項但書之上訴，第二審法院之調查以上訴理由
    所指摘之事項為限。
二、上訴意旨略以：被告呂世揚於民國99年12月5 日施用毒品後
    至臺灣桃園地方法院檢察署觀護人室報到結束，均未再施用
    毒品，否認於100 年2 月17日有施用毒品情事。被告原係每
    15日到觀護人室採尿1 次，嗣更改為10日採尿1 次，而被告
    除100年2月17日以外，自99年12月5 日起至報到結束止，採
    尿檢驗均未有毒品反應。再者，一次不報到或請假，不致遭
    撤銷假釋，被告若有施用毒品，自可選擇請假或不報到，最
    多收受一張警告單，縱被撤銷假釋，亦僅有5 個月刑期，自
    不可能於施用毒品後仍前往報到採尿，而受撤銷假釋並徒刑
    之宣告，顯不合常理，被告懷疑100年2月17日尿液採驗結果
    為人為疏失，或受第3 人尿液污染所致，為確保被告合法權
    益，請重新檢驗被告100年2月17日之尿液，為此提起上訴等
    語。
三、經查：本件被告呂世揚所犯之施用第一級毒品、施用第二級
    毒品罪，非死刑、無期徒刑、最輕本刑三年以上有期徒刑之
    罪，被告已於原審法院審理時就被訴犯行坦承不諱，且表明
    願與檢察官進行認罪協商，經達成協商合意後，聲請法院改
    依協商程序判決，被告亦當庭表明與檢察官達成協商合意係
    出於其自由意志（見原審卷第32、33頁）。原審法院依據被
    告在公設辯護人協助下與檢察官協商之結果，對被告施用第
    一級毒品罪，2 罪，各判處有期徒刑9 月，施用第二級毒品
    罪，處有期徒刑4 月，並定應執行有期徒刑1 年8 月，此業
    經本院核閱原審全卷查明。本案原審既係依認罪協商程序而
    為判決，而原審之判決查無刑事訴訟法第455條之4第1項第1
    款、第2款、第4款、第6款、第7款所定情形之一，或協商判
    決違反同條第2 項之規定，依上開規定，本案即屬不得上訴
    ，被告執以前詞否認犯行而提起上訴，經核不符規定，且置
    原審簽署之協商於不顧，其上訴顯屬不合法，爰不經言詞辯
    論，逕予駁回。
據上論斷，應依刑事訴訟法第455 條之11第1 項、第367 條、第
372 條，判決如主文。
中    華    民    國  100     年    10    月    27    日
            刑事第十二庭  審判長法  官  蔡永昌
                                法  官  陳貽男
                                法  官  王梅英
以上正本證明與原本無異。
施用第一級毒品部分如不服本判決，應於收受送達後10日內向本
院提出上訴書狀，其未敘述上訴之理由者並得於提起上訴後10日
內向本院補提理由書（均須按他造當事人之人數附繕本）「切勿
逕送上級法院」。
施用第二級毒品部分不得上訴。
                                書記官  楊麗娟
中    華    民    國   100    年    10    月    28    日